臺灣基隆地方法院刑事判決　　　　　　　 94年度訴字第849號
公　訴　人　臺灣基隆地方法院檢察署檢察官
被　　　告　乙○○
　　　　　　　　　　（另案在臺灣基隆監獄執行中）
上列被告因毒品危害防制條例案件，經檢察官提起公訴（94年度
毒偵字第2012號），本院合議庭裁定由受命法官獨任進行審判，
經改依簡式審判程序審理後判決如下︰
    主  　　文
乙○○施用第一級毒品，累犯，處有期徒刑壹年。扣案之第一級
毒品海洛因（毛重零點貳公克）沒收銷燬之，又扣案之注射針筒
壹支沒收之。
    事     實
一、乙○○前因施用第2 級毒品案件，先後2 次經裁定送觀察勒
    戒後，均認無繼續施用毒品之傾向，由臺灣基隆地方法院檢
    察署檢察官分別於民國88年6 月28日及88年8 月24日，以88
    年度偵字第3515號、3517號及88年度毒偵字第116 號為不起
    訴處分確定，並先後於88年6 月25日及同年8 月25日執行完
    畢釋放。復因施用第2 級毒品案件，經本院裁定送強制戒治
    ，並判處有期徒刑5 月確定，又因施用第2 級毒品案件，經
    臺灣高等法院判處有期徒刑9 月確定，強制戒治於90年7 月
    1 日期滿，接續執行上開二案，於91年8 月31日執行完畢。
    。再因施用第1 級毒品案件，經本院裁定送強制戒治（93年
    1 月9 日因法律修正停止戒治），並判處有期徒刑10月確定
    ，於94年1 月11日執行完畢。又因施用第1 級、第2 級毒品
    案件，經本院於94年6 月27日以94年訴字第208 號刑事判決
    判處有期徒刑1 年及10月，應執行有期徒刑1 年8 月，該判
    決於94年7 月22日判決確定（現執行中）。
二、詎其仍不知悔改，於強制戒治執行完畢後5 年以內，復基於
    施用第1 級毒品海洛因及第2 級毒品安非他命之犯意，於94
    年7 月21日中午12時許，在基隆市○○路112 巷61之3 號住
    處，以將第1 級毒品海洛因及第2 級毒品安非他命混合，注
    入注射針筒，再施打血管之方式，同時施用第1 級毒品海洛
    因及第2 級毒品安非他命1 次。嗣為警於94年7 月22日上午
    8 時20分許，在基隆市仁愛區○○○路122 號前查獲，並扣
    得第1 級毒品海洛因1 包（毛重0.2 公克），及其所有供施
    用第1 級毒品海洛因及第2 級毒品安非他命用之注射針筒 1
    支。
三、案經基隆市警察局第一分局移送臺灣基隆地方法院檢察署檢
    察官偵查起訴。
    理     由
壹、程序事項
    本件被告乙○○所犯者非為死刑、無期徒刑、最輕本刑為 3
    年以上有期徒刑之罪或高等法院管轄第一審案件，其於準備
    程序進行中，先就被訴事實為有罪之陳述，經告知其簡式審
    判程序之旨，並聽取公訴人、被告之意見後，本院業已依刑
    事訴訟法第273 條之1 第1 項之規定，裁定由受命法官獨任
    以簡式審判程序進行本案之審理。
貳、實體事項
一、上開犯罪事實有下列證據足以證明：
  (一)被告之供述：
    被告於本院準備程序及審理中自白於上揭時地，同時施用第
    1 級毒品海洛因及第2 級毒品安非他命之事實。
  (二)書證：
    1.台灣尖端先進生技醫藥股份有限公司濫用藥物檢驗報告 1
      份：
      被告為警查獲後所採集之尿液經送驗結果，呈安非他命、
      甲基安非他命、嗎啡及可待因之陽性反應。
    2.扣案白色粉末1 包（毛重0.2 公克）及基隆市警察局第一
      分局查獲涉嫌毒品危害防制條例毒品初步鑑驗報告單1 紙
      ：
      扣案之白色粉末經該局依台灣科技股份有限公司之甲基安
      非他命、搖頭丸、海洛因試劑初步檢驗結果，呈嗎啡、海
      洛因反應，可見上開扣案物含有第1 級毒品海洛因。
    3.扣案之注射針筒1 支。
    4.臺灣高等法院被告前案紀錄表及全國施用毒品案件紀錄表
      各1 份：
      被告因施用毒品案件，最近一次於90年7 月1 日執行強制
      戒治期滿。
二、論罪科刑之理由：
  (一)按海洛因、安非他命分係毒品危害防制條例第2 條第2項第1
    款、第2款所定之第1級毒品、第2 級毒品，被告予以施用，
    核其所為，係犯毒品危害防制條例第10條第1項、第2項之施
    用第1級、第2級毒品罪。又被告因施用而持有第1 級毒品海
    洛因、第2級毒品安非他命，其持有第1級毒品與第2 級毒品
    之低度行為應為施用第1級毒品與第2級毒品之高度行為所吸
    收，不另論罪。
  (二)按被告之自白，不得作為有罪判決之唯一證據，仍應調查其
    他必要之證據，以察其是否與事實相符，刑事訴訟法第 156
    條第2 項定有明文。公訴人依據被告之自白，認被告自94年
    7 月初某日起至同年7 月21日下午止（扣除被告於本院坦承
    於94年7 月21日中午12時許施用第1 級毒品海洛因之時間）
    ，連續施用第1 級毒品海洛因，然此部分除被告之自白外，
    查無補強證據足以為憑，揆諸上開規定，自難以被告之自白
    ，認定被告有此部分施用第1 級毒品海洛因之犯行，惟公訴
    人既認此部分與前揭論罪科刑部分有連續犯裁判上一罪關係
    ，爰不另為無罪之諭知。
  (三)被告同時施用第1 級毒品海洛因及第2 級毒品安非他命，以
    1 行為觸犯2 罪名，為想像競合犯，應依刑法第55條之規定
    ，從1 重之施用第1 級毒品罪處斷。檢察官認應分論併罰，
    尚有未洽。
  (四)被告曾受如事實欄所載有期徒刑之執行完畢，於5 年以內再
    犯本件有期徒刑以上之罪，為累犯，應依法加重其刑。
  (五)爰審酌被告有施用毒品前科，猶不知悔改，雖施用毒品係戕
    害自身健康，對社會危害不大，然其一再施用毒品，顯未有
    戒斷毒品之決心，易受社會影響，有長期與社會隔離之必要
    ，暨其自我麻醉之動機、行為之手段、所生危害與犯後態度
    等一切情狀，量處如主文所示之刑。
三、沒收：
    扣案之白色粉末（毛重0.2 公克）含有第1 級毒品海洛因，
    業如前認定，爰依法宣告沒收銷燬之；又扣案之注射針筒 1
    支係被告所有供施用毒品之用，亦據其供承在卷，爰依法宣
    告沒收之。
四、應適用之法條：
　　刑事訴訟法第273 條之1 第1 項、第310 條之2 、第454 條
    第1 項、第299 條第1 項前段，毒品危害防制條例第10條第
    1 項、第2 項、第23條第2 項、第18條第1 項前段，刑法第
    11 條、第55條、第47條、第38條第1項第2款。
五、對於本件判決如有不服，得自收受送達後10日內，向本院提
    出上訴書狀，上訴於臺灣高等法院。
本案經檢察官甲○○到庭執行職務。
中　　華　　民　　國　　94　　年　　10　　月　　28　　日
                  刑事第一庭法  官  劉桂金
以上正本證明與原本無異。
對於本件判決如有不服，應於收受送達後10日內，向本院提出上
訴書狀，上訴於臺灣高等法院，並按他造當事人之人數附具繕本
。
中　　華　　民　　國　　94　　年　　10　　月　　28　　日
                            書記官  丁文宏
附錄論罪法條：
毒品危害防制條例第10條：
施用第1 級毒品者，處6 月以上5 年以下有期徒刑。
施用第2 級毒品者，處3 年以下有期徒刑。
